zh-TW: 表面塗層或處理: 陽極氧化鋁; 鍍鉻; 氟塗層; 鍍鎳; PTFE (Teflon); 粉末塗層; 氮化鈦; 無塗層; 其他
it: Rivestimento o finitura della superficie: Alluminio anodizzato; Cromato; Rivestito in fluoro; Nichelato; PTFE (Teflon); Verniciato a polvere; Nitruro di titanio; Non rivestito; Altro
bg-BG: Повърхностно покритие или финиш: Анодизиран алуминий; Хромирано; Флуорно покритие; Никелирано; PTFE (Teflon); Прахово боядисано; Титаниев нитрид; Без покритие; Друго
sv: Ytbeläggning eller ytfinish: Anodiserad aluminium; Krompläterad; Fluorbelagd; Nickelpläterad; PTFE (Teflon); Pulverlackerad; Titannitrid; Obehandlad; Övrigt
nb: Overflatebehandling eller finish: Anodisert aluminium; Forkrommet; Fluorbelagt; Forniklet; PTFE (Teflon); Pulverlakkert; Titannitrid; Ubelagt; Annet
de: Oberflächenbeschichtung bzw. -bearbeitung: Eloxiertes Aluminium; Verchromt; Fluorbeschichtet; Vernickelt; PTFE (Teflon); Pulverbeschichtet; Titannitrid; Unbeschichtet; Sonstige
fr: Revêtement ou finition de surface: Aluminium anodisé; Plaqué chrome; Revêtement fluoré; Plaqué nickel; PTFE (Teflon); Revêtement en poudre; Nitrure de titane; Sans revêtement; Autre
hr-HR: Površinski premaz ili završna obrada: Anodizirani aluminij; Kromirano; Obloženo fluorom; Poniklano; PTFE (Teflon); Premazano prahom; Titanijev nitrid; Bez premaza; Ostalo
ru: Покрытие или отделка поверхности: Анодированный алюминий; Хромированное; Фторовое покрытие; Никелированное; ПТФЭ (Teflon); Порошковое покрытие; Нитрид титана; Без покрытия; Другое
pt-PT: Revestimento ou acabamento da superfície: Alumínio anodizado; Cromado; Com revestimento de flúor; Niquelado; PTFE (Teflon); Revestimento em pó; Nitreto de titânio; Sem revestimento; Outro
nl: Oppervlaktecoating of afwerking: Geanodiseerd aluminium; Verchroomd; Met fluorcoating; Vernikkeld; PTFE (Teflon); Gepoedercoat; Titaniumnitride; Zonder coating; Overig
lt-LT: Paviršiaus danga arba apdaila: Anoduotas aliuminis; Chromuotas; Dengtas fluoru; Nikeliuotas; PTFE („Teflon“); Miltelinis dažymas; Titano nitridas; Be dangos; Kita
en: Surface coating or finish: Anodized aluminum; Chrome plated; Fluorine coated; Nickel plated; PTFE (Teflon); Powder coated; Titanium nitride; Uncoated; Other
tr: Yüzey kaplaması veya bitişi: Eloksallı alüminyum; Krom kaplama; Flor kaplama; Nikel kaplama; PTFE (Teflon); Toz boya kaplama; Titanyum nitrür; Kaplamasız; Diğer
es: Recubrimiento o acabado de la superficie: Aluminio anodizado; Cromado; Recubierto de flúor; Niquelado; PTFE (Teflon); Recubrimiento en polvo; Nitruro de titanio; Sin recubrimiento; Otro
ko: 표면 코팅 또는 마감: 아노다이징 알루미늄; 크롬 도금; 불소 코팅; 니켈 도금; PTFE(Teflon); 분말 코팅; 질화 티타늄; 비코팅; 기타
da: Overfladebelægning eller -finish: Anodiseret aluminium; Forkromet; Fluorbelagt; Forniklet; PTFE (Teflon); Pulverlakeret; Titaniumnitrid; Ubelagt; Andet
cs: Povrchový nátěr nebo úprava: Eloxovaný hliník; Pochromované; Potažené fluorem; Poniklované; PTFE (Teflon); Práškově lakované; Nitrid titanu; Bez povrchové úpravy; Jiné
vi: Lớp phủ bề mặt hoặc lớp hoàn thiện: Nhôm anod hóa; Mạ chrome; Phủ flo; Mạ niken; PTFE (Teflon); Sơn tĩnh điện; Titanium nitride; Không phủ; Khác
pt-BR: Revestimento ou acabamento da superfície: Alumínio anodizado; Cromado; Revestimento de flúor; Niquelado; PTFE (Teflon); Revestimento em pó; Nitreto de titânio; Sem revestimento; Outros
hu: Felület bevonata: Eloxált alumínium; Krómozott; Fluorbevonatos; Nikkelezett; PTFE (Teflon); Porfestett; Titán-nitrid; Bevonat nélküli; Egyéb
ja: 表面コーティングまたは仕上げ: アルマイト; クロムメッキ; フッ素コーティング; ニッケルメッキ; PTFE (Teflon); 粉体塗装; 窒化チタン; コーティングなし; その他
ro-RO: Strat de acoperire sau finisaj al suprafeței: Aluminiu anodizat; Cromat; Acoperit cu fluor; Nichelat; PTFE (Teflon); Vopsit în câmp electrostatic; Nitrură de titan; Fără acoperire; Altele
pl: Powlekanie lub wykończenie powierzchni: Anodowane aluminium; Chromowane; Powłoka fluorowa; Niklowane; PTFE (Teflon); Malowane proszkowo; Azotek tytanu; Niepowlekane; Inne
th: การเคลือบผิวหรือการตกแต่งพื้นผิว: อะลูมิเนียมชุบผิว (Anodized); ชุบโครเมียม; เคลือบฟลูออรีน; ชุบนิกเกิล; PTFE (Teflon); เคลือบสีฝุ่น; ไทเทเนียมไนไตรด์; ไม่เคลือบ; อื่นๆ
sl-SI: Površinski premaz ali končna obdelava: Eloksiran aluminij; Kromirano; Prevlečeno s fluorom; Ponikljano; PTFE (Teflon); Prašno barvano; Titanov nitrid; Neprevlečeno; Drugo
sk-SK: Povrchový náter alebo úprava: Eloxovaný hliník; Pochrómované; Fluórový povrch; Poniklované; PTFE (Teflon); Práškovo lakované; Nitrid titánu; Bez povrchovej úpravy; Iné
zh-CN: 表面涂层或处理: 阳极氧化铝; 镀铬; 氟涂层; 镀镍; 聚四氟乙烯 (Teflon); 粉末涂层; 氮化钛; 无涂层; 其他
fi: Pinnoitus tai viimeistely: Anodisoitu alumiini; Kromattu; Fluoripinnoitettu; Niklattu; PTFE (Teflon); Jauhemaalattu; Titaaninitridi; Pinnoittamaton; Muu
el: Επικάλυψη επιφάνειας ή φινίρισμα: Ανοδιωμένο αλουμίνιο; Επιχρωμιωμένο; Επίστρωση φθορίου; Επινικελωμένο; PTFE (Teflon); Επίστρωση πούδρας; Νιτρίδιο τιτανίου; Χωρίς επίστρωση; Άλλο